





PRESENTACIÓN



¡Hola! soy **Alejandro Patiño**, Licenciado en Diseño de la Comunicación Gráfica por la Universidad Autónoma Metropolitana, Plantel Xochimilco, México.

Estoy especializado en **Diseño Editorial,** me gusta la formación de libros y revistas, el poder de la palabra, el manejo de tipografías y su interacción con la imagen para **generar mensajes**.

CURRÍCULUM

PERFIL

Fecha de nacimiento:

4 de diciembre de 1970.

Teléfono fijo:

55 56857111

Teléfono móvil:

55 14780414.

E-mail:

valpaa@gmail.com

Domicilio:

General Anaya 197, Dep. 101, Col. Barrio Santa Bárbara.

Iztapalapa, C.P. 09000 México, D.F.

Estado Civil:

Casado.

EXPERIENCIA LABORAL

Instituto Federal de Telecomunicaciones,

2013- Actual

Comisión Federal de Telecomunicaciones,

2002-2013.

Impremex,

1997-2002.

Freelance,

1994-1997.

CONOCIMIENTOS

Manejo de Hardware:

Manejo de computadora personal. PC y MAC. Impresoras de matriz de punto, inyección de tinta, láser, plotter. Equipo de oficina.

Manejo de software:

Office 360

Indesign.

Photoshop.

Ilustrator.

Premier.

Manejo de equipo:

Cámara fotográfica SLR 35 mm.

Adicionales:

Conocimiento de técnicas de serigrafía textil y papel.

Técnicas de impresión offset.

Grabado.

Experiencia Profesional:

Diseño de archivos para impresión.

Diseño y realización de revistas.

Diseño del diplomas.

Diseño de carteles.

Diseño y formación de periódicos.

Formación de libros.

Materiales para eventos, (rollup, back, invitación, programa).

Elementos gráficos para la página de internet y redes sociales

Informes de labores.

ESTUDIOS

Licenciatura:

Diseño de la Comunicación Gráfica, UAM Unidad Xochimilco, Cédula Profesional 9697334 Periodo: 1989-1994.

Bachillerato:

Centro de Estudios Científicos y Tecnológicos No. 10 (Cecyt 10), Carlos Vallejo Márquez" Certificado, Periodo: 1986 a 1989



TRABAJOS

Durante más de 20 años he tenido la fortuna de trabajar en el ambiente de las Artes Gráficas, elaborando periódicos, revistas, etiquetas, papelería, impresiones en serigrafía, offset, material para eventos y redes sociales.

Tengo especial afecto por el área editorial, en donde pude realizar, revistas, informes y compendios, como parte de mi trabajo primero en Comisión Federal de Telecomunicaciones y después en el Instituto Federal de Telecomunicaciones, impulsé la elaboración de publicaciones digitales, se implemento el uso de herramientas como Adobe DPS, Twixl, In5, Adobe Publish on line y códigos QR; agregando elementos interactivos y añadiendo información extra a los productos editoriales elaborados.

